en: unrefined sugar, raw sugar
bg: нерафинирана захар
da: råsukker
de: unraffinierter Zucker
es: Azúcar sin refinar, azucar integral
fi: raakasokeri
fr: sucre non raffiné, sucre brut, sucre complet
hr: nerafinirani šećer
it: Zucchero non raffinato
ja: 粗糖
nl: ongeraffineerde suiker, ruwe suiker, oerzoet
pl: Cukier nierafinowany
pt: açúcar não refinado
sv: råsocker

en: unrefined cane sugar, raw cane sugar, unrefined raw cane sugar
bg: нерафинирана тръстикова захар
cs: nerafinovaný třtinový cukr
da: rå rørsukker, uraffineret rørsukker
de: Rohrohrzucker, Roh-Rohrzucker, Rohr-rohzucker, roher Rohrzucker, Rohrrohzucker
el: ακατέργαστη ζάχαρη ζαχαροκάλαμου
es: Azucar de caña sin refinar, azucar de caña no refinada, azucar de caña en bruto
fi: raakaruokosokeri
fr: sucre de canne non raffiné, sucre de canne brut, sucre de canne roux, sucre roux de canne, sucre de canne roux non raffiné, sucre brut de canne
hr: smeđi šećer od šećerne trske, sirovi šećer od trske, neprerađeni šećer šećerne trske
hu: finomítatlan nádcukor
it: zucchero di canna grezzo
ja: 黒糖
nb: rårørsukker
nl: Ongeraffineerde rietsuiker
pl: Cukier trzcinowy nierafinowany, nierafinowany cukier trzcinowy
pt: açúcar de cana não refinado
sv: rårörsocker

en: natural unrefined cane sugar
it: zucchero di canna naturale non raffinato

en: whole cane sugar
de: Vollrohrzucker
es: azucar de caña integral, azucar integral de caña
fi: täysruokosokeri
fr: sucre de canne complet, suc de canne intégral, sucre de canne intégral, sucre complet de canne
hr: cijeli šećer od trske
it: zucchero di canna integrale
nl: ruwe rietsuiker

en: whole brown cane sugar
de: brauner Vollrohrzucker
es: azúcar moreno de caña integral
hr: cijeli smeđi šećer od trske

en: organic unrefined cane sugar
de: unraffinierter Rohrzucker aus ökologischem Anbau
fi: luomu raakaruokosokeri
fr: Sucre roux de canne issu de l'agriculture biologique, Sucre de canne biologique non raffiné, sucre de canne roux bio
hr: organski nerafinirani šećer od trske
hu: finomítatlan bio nádcukor
it: zucchero di canna biologico non raffinato

en: demerara sugar
ca: sucre demerara
de: demerara-zucker, demerera-zucker
fi: demerarasokeri
fr: sucre demerara
hr: demerara šećer
it: zucchero Demerara
pl: cukier demerara, demerara
sv: demerarasocker

en: unrefined whole cane sugar
de: unraffinierter Vollrohrzucker, Vollrohrzucker unraffiniert
es: azúcar de caña integral no refinada, azúcar integral de caña sin refinar, panela
hr: nerafinirani punomasni šećer od trske
it: zucchero di canna integrale non raffinato

en: beet sugar, beetroot sugar
da: roesukker
de: Rübenzucker
es: azucar de remolacha
fi: juurikassokeri
fr: sucre de betterave
hr: šećer šećerne repe
hu: répacukor
it: Zucchero di barbabietola
nb: betesukker
nl: suikerbietsuiker, bietensuiker
nn: betesukker
pl: cukier buraczany
pt: açúcar de beterraba
sv: betsocker

en: palm sugar
bg: палмова захар
da: palmesukker
de: Palmenzucker
es: Azúcar de palma
fi: Palmusokeri
fr: sucre de palme
hr: palmin šećer
it: Zucchero di palma
nl: Palmsuiker
nn: palmesukker
pl: cukier palmowy
sv: palmsocker

en: unrefined palm sugar
bg: нерафинирана палмова захар
fr: sucre non raffiné de palme, sucre de palme non raffiné, sucre de palme brut, sucre brut de palme
hr: nerafinirani palmin šećer
it: zucchero di palma non raffinato

en: coconut sugar, coconut palm sugar
bg: кокосова захар
ca: Sucre de coco
da: kokossukker
de: Kokosblütenzucker
es: azúcar de coco, azucar de coco
fi: kookossokeri, kookospalmusokeri
fr: sucre de fleur de coco, sucre de fleur de cocotier, sucre de coco
hr: kokosov šećer
hu: kókuszcukor
id: Gula kelapa
it: zucchero di fiori di cocco, zucchero di cocco
nl: kokosbloesemsuiker, kokossuiker
nn: kokosnøttsukker
pl: cukier kokosowy, cukier z kwiatu palmy kokosowej
su: Gula kalapa
sv: kokossocker, kokospalmsocker
ta: தென்னை சர்க்கரை

en: grape sugar, raisin sugar
bg: гроздова захар
da: druesukker
de: Traubenzucker
es: azúcar de uva
fi: rypälesokeri
fr: sucre de raisin
hr: grožđani šećer
hu: mazsolacukor
is: þrúgusykur
it: zucchero d'uva
nb: druesukker
pl: cukier gronowy, cukier winogronowy
pt: Açúcar de uva
sv: druvsocker

fr: sucre vanilline
de: Vanillinzucker
fi: vanilliinisokeri
pl: cukier wanilinowy

en: maltose
af: Maltose
ar: مالتوز
be: Мальтоза
bg: Малтоза
bs: Maltoza
ca: maltosa
cs: maltóza
da: maltose
de: Maltose
el: μαλτόζη
eo: maltozo
es: maltosa
et: maltoos
eu: Maltosa
fa: مالتوز
fi: maltoosi
fr: maltose
ga: maltós
gl: Maltosa
he: מלטוז
hr: maltoza
hu: maltóz, malátacukor
hy: Մալթոզ
id: maltosa
is: Maltósi
it: maltosio
ja: マルトース, 麦芽糖
ka: მალტოზა
kk: Мальтоза
ko: 말토스
ky: Мальтоза
la: Maltosum
lb: Maltos
li: Maltsókker
lt: Maltozė
lv: maltoze
ms: Maltosa
mt: maltożju
nb: Maltose
nl: maltose, maltosestroop
nn: maltose
oc: Maltòsa
pl: maltoza
pt: maltose
ro: maltoză
ru: мальтоза
sh: Maltoza
si: Maltose
sk: maltóza
sl: maltoza
sq: Maltoza
sr: малтоза
sv: maltos
tr: Maltoz
uk: Мальтоза
vi: Kẹo mạch nha
zh: 麥芽糖

en: maltose syrup
de: Maltosesirup
fi: maltoosisiirappi
fr: Sirop de maltose
hr: maltozni sirup
it: sciroppo di maltosio
pl: syrop maltozowy
pt: xarope de maltose

en: organic maltose syrup
de: biologische Maltosesirup
es: jarabe de maltosa organico, sirope de maltosa organico
fi: luomu maltoosisiirappi
fr: sirop de maltose bio
hr: organski maltozni sirup
hu: bio maltóz szirup
it: sciroppo di maltosio bio
nl: biologische maltosestroop
pt: xarope de maltose orgânica

en: sucrose
ar: سكروز
be: Цукроза
bg: Захароза
bs: Saharoza
ca: sacarosa
cs: sacharóza
cy: Swcros
da: sukrose
de: Saccharose
el: σακχαρόζη
eo: sakarozo
es: sacarosa
et: Sahharoos
eu: Sakarosa
fa: ساکارز
fi: Sakkaroosi
fr: Saccharose, sucrose, sacharose
fy: Sacharoaze
ga: Siúcrós
gl: Sacarosa
he: סוכרוז
hi: इक्षुशर्करा
hr: saharoza
hu: szacharóz
hy: Սախարոզ
id: Sukrosa
is: Súkrósi
it: saccarosio
ja: スクロース
jv: Sukrosa
ka: საქაროზა
kk: Сахароза
kn: ಸುಕ್ರೋಸ್
ko: 수크로스
ky: Сахароза
la: Saccharosum
lb: Saccharos
lt: Sacharozė
lv: Saharoze
mk: сахароза
ml: സുക്രോസ്
ms: Sukrosa
nb: sukrose
nl: Sacharose, sucrose
nn: sukrose
oc: Sacaròsa
pl: sacharoza
pt: sacarose
ro: Zaharoză
ru: сахароза
sh: Saharoza
si: සුක්රෝස්
sk: Sacharóza
sl: Saharoza
sq: Sakaroza
sr: сахароза
su: Sukrosa
sv: sackaros, sukros
ta: சுக்கிரோசு
te: సుక్రోజ్
th: ซูโครส
tr: Sakkaroz
uk: Цукроза
ur: شکر
uz: Saharoza
vi: Sucroza
zh: 蔗糖

en: molasses, black treacle
af: Melasse
ar: دبس السكر
as: গুড়
bg: Меласа
bs: Melasa
ca: Melassa
cs: Melasa
cy: Triagl
da: melasse, mollasses
de: Melasse
el: μελάσα
eo: melaso
es: melaza
et: melass
eu: Melaza
fa: ملاس
fi: Melassi, melassia, melassisiirappi
fr: mélasse, mélasses
ga: Molás
gn: Eíra
he: דבשה
hi: शीरा
hr: melasa
hu: melasz
id: Molase
ik: Milaasiq
io: Melaso
it: melassa
ja: 糖蜜
jv: Tètès
kn: ಕಾಕಂಬಿ
ko: 당밀
ky: Меласса
lb: Mëlass
lt: Melasa
mk: меласа
mr: काकवी
nb: melasse
nl: melasse, molasse
nn: melass
pl: Melasa, melasy
pt: melaço
qu: Chankaka
ru: меласса
sh: Melasa
sk: Melasa
sn: Melaza
sr: Меласа
sv: melass, melass sirap
th: กากน้ำตาล
tl: Pulot
tr: Melas
tt: меласса
uk: меляса
ur: راب
vi: Rỉ đường
zh: 糖蜜

en: cane sugar molasses, cane molasses, molasses of cane sugar
cs: melasa z třtinového cukru
de: Rohrzuckermelasse, Zuckerrohrmelasse
es: miel de caña, melaza de cana
fi: ruokosokerimelassi, ruokomelassi
fr: mélasse de sucre de canne, mélasse de canne
hr: melasa šećerne trske
hu: nádcukomelasz
it: melassa di canna da zucchero
lv: cukurniedru melase
nl: rietsuikermelasse
pl: melasa trzcinowa
pt: melaço de cana
sv: rörsockermelass